【裁判字號】    99,審訴,2067
【裁判日期】    990729
【裁判案由】    毒品危害防制條例
【裁判全文】
臺灣高雄地方法院刑事判決            99年度審訴字第2067號
公  訴  人  臺灣高雄地方法院檢察署檢察官
被      告  甲○○
上列被告因毒品危害防制條例案件，經檢察官提起公訴（99年度
毒偵字第2816號），嗣於本院準備程序中被告就被訴事實為有罪
之陳述，經本院告知簡式審判程序之旨，並聽取被告與公訴人之
意見後，合議庭裁定由受命法官獨任進行簡式審判程序，判決如
下：
    主  文
甲○○施用第一級毒品，累犯，處有期徒刑玖月。
    事  實
一、甲○○前於民國95間因施用毒品案件，經本院以95度毒聲字
    第199 號裁定送觀察、勒戒後，認無繼續施用毒品之傾向，
    於95年3 月13日執行完畢，並經臺灣高雄地方法院檢察署檢
    察官以95年度毒偵字第1275號不起訴處分確定。另於95年間
    因施用毒品案件，經本院以95年度訴字第3514號判處有期徒
    刑8 月確定。又於97年間因竊盜案件，經本院以97年度審簡
    字第785 號判處拘役30日確定。又於97年間因施用毒品案件
    ，經本院以97年度審訴字第911 號判處有期徒刑8 月確定。
    又於97年間因偽造文書案件，經本院以97年度審簡字第2837
    號判處有期徒刑3 月確定。上開第三、四罪，經本院以97年
    度審聲字第3564號裁定為應執行有期徒刑10月確定。上開各
    罪，接續執行，甫於98年4 月17日縮短刑期假釋出監，於98
    年5 月30日縮刑期滿未經撤銷假釋，視為徒刑執行完畢。詎
    仍不知悔改及戒除毒癮，於前開觀察、勒戒執行完畢釋放後
    5 年內，復基於施用第一級毒品海洛因之犯意，於99年3 月
    23日某時，在其位於高雄縣鳳山市○○路95之1 號住處，以
    針筒注射方式，施用第一級毒品海洛因1 次。嗣於98年3 月
    24日10時30分許，騎乘車牌號碼KSL-102 號重型機車行經高
    雄縣鳳山市○○路，因行跡可疑為警盤查，並得其同意採集
    尿液送驗，結果呈可待因、嗎啡陽性反應，始悉上情。
二、案經高雄縣政府警察局移送臺灣高雄地方法院檢察署檢察官
    偵查起訴。
    理  由
一、本件被告甲○○所犯係死刑、無期徒刑、最輕本刑為3 年以
    上有期徒刑以外之罪，其於準備程序中就被訴事實為有罪之
    陳述，經本院告知簡式審判程序之旨，並聽取公訴人及被告
    意見後，合議庭裁定由受命法官獨任進行簡式審判程序，合
    先敘明。
二、訊據被告對於上揭時、地，施用第一級毒品海洛因之事實，
    坦承不諱，而被告為警查獲所採之尿液檢體，經送臺灣檢驗
    科技股份有限公司以酵素免疫分析法及氣相層析質譜檢驗結
    果，呈現可待因、嗎啡陽性反應，此有臺灣檢驗科技股份有
    限公司濫用藥物實驗室- 高雄99年4 月8 日第
    KＺ000000000000 號 濫用藥物尿液檢驗報告暨高雄縣政府警
    察局保安警察隊偵辦毒品案件嫌疑人尿液採證代碼對照表各
    1 份在卷可稽。足徵被告之任意性自白核與事實相符，應堪
    信為真實，可採為本件論罪科刑之依據。是本件事證明確，
    被告施用第一級毒品犯行，洵堪認定，應予依法論科。
三、按海洛因為毒品危害防制條例第2 條第2 項第1 款所稱之第
    一級毒品，不得施用、持有。次按觀察、勒戒或強制戒治執
    行完畢釋放後，5 年內再犯第10條之罪者，應依一般刑事訴
    訟程序予以起訴論罪科刑，此觀諸毒品危害防制條例第20條
    、第23條第2 項規定自明。被告前於95間因施用毒品案件，
    經本院以95度毒聲字第199 號裁定送觀察、勒戒後，認無繼
    續施用毒品之傾向，於95年3 月13日執行完畢，並經臺灣高
    雄地方法院檢察署檢察官以95年度毒偵字第1275號不起訴處
    分確定，有臺灣高等法院被告前案紀錄表1 份在卷可參，於
    前開觀察、勒戒執行完畢釋放後5 年內，復於99年3 月23日
    某時，施用第一級毒品海洛因1 次，則公訴人予以起訴，尚
    無不合，本院自得依法論科。
四、核被告所為，係犯毒品危害防制條例第10條第1 項之施用第
    一級毒品罪。被告持有第一級毒品後進而施用，其持有之低
    度行為應為施用之高度行為所吸收，故不另論其持有毒品罪
    。被告有事實欄所載之前案紀錄，甫於98年5 月30日執行完
    畢，有卷附臺灣高等法院被告前案紀錄表可按，其受有期徒
    刑執行完畢，5 年以內故意再犯有期徒刑以上之罪，為累犯
    ，應加重其刑。本院審酌被告前因施用毒品案件，經勒戒、
    觀察及強制戒治程序，由檢察官不起訴處分後，仍不知悛悔
    ，再次施用毒品自戕其身，顯然缺乏戒絕毒品之決心，且被
    告前有施用毒品、竊盜、偽造文書之前科紀錄，素行不良，
    惟念及被告坦承施用第一級毒品之事實，且其行為尚未害及
    他人，並斟酌被告之犯罪動機、手段以及被告之智識程度等
    一切情狀，量處如主文所示之刑。
據上論斷，應依刑事訴訟法第273 條之1 第1 項、第284 條之1
、第299 條第1 項前段，毒品危害防制條例第10條第1 項，刑法
第11條前段、第47條第1 項，判決如主文。
本案經檢察官杜妍慧到庭執行職務。
中    華    民    國    99    年     7    月    29    日
                  刑事第十庭    法  官  曾子珍
以上正本證明與原本無異。
如不服本判決，應於收受送達後10日內向本院提出上訴書狀。
中    華    民    國    99    年     7    月    29    日
                                書記官  李承悌
附錄本判決論罪科刑法條全文：
毒品危害防制條例第10條
施用第一級毒品者，處6月以上5年以下有期徒刑。
施用第二級毒品者，處3年以下有期徒刑。

司法院資訊處製作；財團法人民間司法改革基金會備份。
